---
title: "Exploraci&oacute;n de Datos con R"
output: html_document
---

El objetivo de este trabajo es explicar de forma detallada como se explora de manera visual un set de datos con la herramienta R.

Se utiliz&oacute; como referencia el MOOC  
[Exploring Data Analysis Using R.](https://www.mooc-list.com/course/data-analysis-r-udacity)


Cargamos las librerias
```{r,warning=FALSE, message=FALSE}
#install.packages('GGally')
#install.packages('scales')
#install.packages('memisc')
#install.packages('car')
#install.packages('lattice')
#install.packages('MASS')
#install.packages('reshape2')
#install.packages('ggplot2')
#install.packages('plyr')
#install.packages('grid')
#install.packages('gridExtra')
#install.packages('digest')

library(GGally)
library(scales)
library(memisc)
library(car)
library(lattice)
library(MASS)
library(reshape2)
library(ggplot2)
library(plyr)
library(grid)
library(gridExtra)
library(digest)
```

Exploramos las primeras lineas del Dataset
```{r}
head(diamonds)
```

Inspeccionamos la estructura del Dataset
```{r}
summary(diamonds)
str(diamonds)
```
Descripci&oacute;n  
Conjunto de datos que contiene los precios y otros atributos de casi 54.000 diamantes.

Formato  
53.940 filas y 10 variables.

Detalles  
- price: precio en US dolares (\$326-\$18,823)  
- carat: peso del diamante (0.2-5.01)  
- cut: calidad del corte (Fair, Good, Very Good, Premium, Ideal)  
- colour: color del diamante, de J (peor) to D (mejor)  
- clarity: claridad (I1 (peor), SI1, SI2, VS1, VS2, VVS1, VVS2, IF (mejor))  
- x: longitud en mm (0-10.74)  
- y: ancho en mm (0-58.9)  
- z: profundidad en mm (0-31.8)  
- depth: porcentaje total de profundidad = z/mean(x,y) = 2*z/(x+y) (43-79)  
- table: anchura de la parte superior de diamante con relaci&oacute;n al punto mas ancho (43-95)  

Tomamos una muestra aleatoria y graficamos las matrices de nube de puntos entre las variables   
```{r, message=FALSE}
set.seed(20022012)
diamond_samp<-diamonds[sample(1:length(diamonds$price),10000),]
ggpairs(diamond_samp, params = c(shape = I('.'), outlier.shape = I('.')))
```

**ggpairs** grafica la interacci&oacute;n entre cada una de las variables.
En la diagonal principial aparece cada variable contra s&iacute; misma.
El tri&aacute;ngulo inferior utiliza histogramas agrupados para parejas de datos cualitativos y diagramas de dispersi&oacute;n para parejas de datos cuantitativos.
El tri&aacute;ngulo superior utiliza histogramas agrupados para parejas de datos cualitativos (con el x en lugar  y como factor de agrupamiento ), diagramas de caja para los pares cualitativos cuantitativos, y proporciona la correlaci&oacute;n de pares cuantitativos - cuantitativos.

Lo que realmente importa aqu&iacute; es el precio, asi que vamos a centrarnos en eso. Podemos estudiar la relaci&oacute;n entre precio y claridad o precio y color(de hecho lo vamos a ver m&aacute;s adelante) pero el factor cr&iacute;tico que determina el precio es el tama&ntilde;o del diamante . 

Sin embargo, como vimos anteriormente en la Matriz de Scatterplot, la relaci&oacute;n entre el precio y el tama&ntilde;o del diamante no es lineal. 
¿Qu&eacute; podr&iacute;a explicar este patr&oacute;n? 

Por el lado de la oferta, es mucho m&aacute;s dif&iacute;cil encontrar grandes trozos que peque&ntilde;os sin defectos. Esta raz&oacute;n podr&iacute;a ayudar a explicar la forma exponencial que tiene la curva precio-peso.Por supuesto, esto est&aacute; relacionado con el hecho de que el peso de un diamante es una funci&oacute;n del volumen y el volumen es una funci&oacute;n de x * y * z, lo que sugiere que podr&iacute;a ser interesante estudiar la ra&iacute;z c&uacute;bica del peso en quilates.

Por el lado de la demanda, los clientes menos adinerados son m&aacute;s sensibles a los precios. Por lo tanto, no debemos esperar que el mercado de los diamantes m&aacute;s grandes sea tan competitivo como el de los m&aacute;s peque&ntilde;os, as&iacute; que tiene sentido que la varianza, as&iacute; como el precio aumentar&iacute;a con el tama&ntilde;o de quilates.

A menudo, las variables monetarias se distribuyen segun una lognormal.  
Por lo tanto, es una buena idea mirar la variable price en una escala logar&iacute;tmica.


```{r,warning=FALSE}
plot1<-qplot(x=price, data = diamond_samp, binwidth=100)+
  ggtitle('Price')
plot2<-qplot(x=price, data = diamond_samp, binwidth=0.01)+
  ggtitle('Price log(10)')+
  scale_x_log10()
grid.arrange(plot1, plot2, ncol=2)
```

Podemos ver que los precios de los diamantes estan sesgados. Pero cuando se ponen en una escala log10 parecen comportarse como una curva Normal. De hecho, los datos muestran cierta evidencia de bimodalidad en la escala log10 en consonancia con las dos clases de compradores propias de la naturaleza del mercado de diamantes, "rico-comprador" y "pobre-comprador".

Volvemos a graficar pero ahora ponemos al precio en escala logar&iacute;tmica
```{r}
qplot(x=carat, y=price, data = diamonds)+
  scale_y_continuous(trans = log10_trans())+
  ggtitle('Price (log10) by carat')
```



Como el volumen est&aacute; en una escala c&uacute;bica reformamos la cuesti&oacute;n
```{r,warning=FALSE}
cuberoot_trans = function() trans_new('cuberoot',
                                      transform = function(x) x^(1/3),
                                      inverse = function(x) x^3)


ggplot(aes(carat, price), data = diamonds)+
  geom_point()+
  scale_x_continuous(trans=cuberoot_trans(), limits = c(0.2,3),
                     breaks = c(0.2, 0.5, 1, 2, 3))+
  scale_y_continuous(trans = log10_trans(), limits =c(350,15000),
                     breaks=c(350,1000,5000,10000,15000))+
  ggtitle('Price (log10) by Cube-root of Carat')
```


Luego de aplicar las transformaciones la relaci&oacute;n entre ambas variables parece casi lineal. 

##Overplotting
Con tantos puntos se hace dif&iacute;cil saber cu&aacute;ntos hay en cada regi&oacute;n. As&iacute; que podemos establecer la transparencia de los puntos utilizando el par&aacute;metro alfa. El par&aacute;metro alfa igual a 1 sobre 20 significa que tienen que haber 20 puntos para ser el equivalente de uno de estos puntos negros. 

```{r,warning=FALSE}
head(sort(table(diamonds$carat), decreasing=T))
head(sort(table(diamonds$price), decreasing=T))

ggplot(aes(carat, price), data = diamonds)+
  geom_point(alpha=1/20, position = position_jitter(h=0))+
  scale_x_continuous(trans=cuberoot_trans(), limits = c(0.2,3),
                     breaks = c(0.2, 0.5, 1, 2, 3))+
  scale_y_continuous(trans = log10_trans(), limits =c(350,15000),
                     breaks=c(350,1000,5000,10000,15000))+
  ggtitle('Price (log10) by Cube-root of Carat')
```


Esto nos da una mejor idea de cuan denso son nuestros datos en cada una de las regiones.


##El uso de colores para comprender los factores cualitativos
###Precio vs peso y claridad
```{r,warning=FALSE}
ggplot(aes(x=carat, y=price, colour=clarity), data = diamonds)+
  geom_point(alpha=1/20, size= 1, position = 'jitter')+
  scale_color_brewer(type='div', 
                     guide=guide_legend(tittle='clarity', reverse=TRUE, 
                                        override.aes = list(alpha = 1,size=2)))+
  scale_x_continuous(trans=cuberoot_trans(), limits = c(0.2,3),
                     breaks = c(0.2, 0.5, 1, 2, 3))+
  scale_y_continuous(trans = log10_trans(), limits =c(350,15000),
                     breaks=c(350,1000,5000,10000,15000))+
  ggtitle('Price (log10) by Cube-root of Carat and clarity')
```


###Precio vs peso y tipo de corte
```{r,warning=FALSE}
ggplot(aes(x=carat, y=price, colour=cut), data = diamonds)+
  geom_point(alpha=1/20, size= 1, position = 'jitter')+
  scale_color_brewer(type='div', 
                     guide=guide_legend(tittle='cut', reverse=TRUE, 
                                        override.aes = list(alpha = 1,size=2)))+
  scale_x_continuous(trans=cuberoot_trans(), limits = c(0.2,3),
                     breaks = c(0.2, 0.5, 1, 2, 3))+
  scale_y_continuous(trans = log10_trans(), limits =c(350,15000),
                     breaks=c(350,1000,5000,10000,15000))+
  ggtitle('Price (log10) by Cube-root of Carat and cut')
```


###Precio vs peso y color
```{r,warning=FALSE}
ggplot(aes(x=carat, y=price, colour=color), data = diamonds)+
  geom_point(alpha=1/20, size= 1, position = 'jitter')+
  scale_color_brewer(type='div', 
                     guide=guide_legend(tittle='colour', reverse=FALSE, 
                                        override.aes = list(alpha = 1,size=2)))+
  scale_x_continuous(trans=cuberoot_trans(), limits = c(0.2,3),
                     breaks = c(0.2, 0.5, 1, 2, 3))+
  scale_y_continuous(trans = log10_trans(), limits =c(350,15000),
                     breaks=c(350,1000,5000,10000,15000))+
  ggtitle('Price (log10) by Cube-root of Carat and colour')
```


####A partir de los gr&iacute;ficos observamos que tanto la claridad como el color son factores influyente en el Precio

